【裁判字號】    98,訴緝,18
【裁判日期】    980618
【裁判案由】    毒品危害防制條例
【裁判全文】
臺灣基隆地方法院刑事判決              98年度訴緝字第18號
公  訴  人  臺灣基隆地方法院檢察署檢察官
被      告  甲○○
選任辯護人  陳培仁律師
上列被告因違反毒品危害防制條例案件，經檢察官提起公訴（97
年度毒偵字第2852號），因被告所犯為死刑、無期徒刑、最輕本
刑為3 年以上有期徒刑或高等法院管轄第一審案件以外之罪，且
於準備程序進行中，被告先就被訴事實為有罪之陳述，經本院合
議庭裁定進行簡式審判程序，判決如下：
    主  文
甲○○施用第一級毒品，累犯，處有期徒刑柒月。
    事  實
一、甲○○前因施用毒品案件，經觀察、勒戒後，因認無繼續施
    用毒品之傾向，於民國93年8 月20日執行完畢釋放，並經臺
    灣基隆地方法院檢察署檢察官以93年度毒偵字第595 號不起
    訴處分；復因施用第一級毒品案件，經本院以94年度訴字第
    300 號判決判處有期徒刑6 月確定，於94年7 月14日因易科
    罰金執行完畢。
二、詎甲○○仍未戒除毒癮惡習，於97年9 月17日晚間某時，在
    位於基隆市○○區○○路30巷11號住處，以將第一級毒品海
    洛因置放於注射針筒內，加水混合後注射手臂血管之方式，
    施用第一級毒品。嗣其於97年9 月18日下午4 時30分許，在
    基隆市仁愛區○○○路1 號前，經警發現其手臂上有注射針
    孔痕跡而查獲，並經警採集其尿液檢體送驗後，始悉上情。
三、案經基隆市警察局第一分局報請臺灣基隆地方法院檢察署檢
    察官偵查起訴。
    理  由
壹、程序事項
    被告甲○○所犯者非為死刑、無期徒刑、最輕本刑為3 年以
    上有期徒刑之罪或高等法院管轄第一審案件，其於準備程序
    進行中，先就被訴事實為有罪之陳述，經告知其簡式審判程
    序之旨，並聽取公訴人、被告及辯護人之意見後，本院合議
    庭依刑事訴訟法第273 條之1 第1 項之規定，裁定由受命法
    官獨任以簡式審判程序進行本案之審理。
貳、實體事項
一、事實認定部分
    上開事實，業據被告於本院審理時坦承不諱，且被告為警採
    集之尿液檢體，經送臺灣尖端先進生技醫藥股份有限公司檢
    驗，確呈海洛因代謝物嗎啡、可待因之陽性檢驗結果，此有
    該公司97年10月13日出具之濫用藥物檢驗報告及基隆市警察
    局第一分局偵辦毒品案件尿液檢體對照表附卷可稽，另有被
    告手臂注射針孔痕跡照片在卷供參，足認被告之自白與事實
    相符，本件事證明確，被告犯行應堪認定。
二、論罪科刑部分
（一）被告前因施用毒品案件，經觀察、勒戒後，因認無繼續施
      用毒品之傾向，於93年8 月20日執行完畢釋放，此有臺灣
      高等法院被告前案紀錄表在卷可稽，其經觀察、勒戒執行
      完畢釋放後，5 年內再行施用第一級毒品，核其所為，係
      犯毒品危害防制條例第10條第1 項之施用第一級毒品罪。
      被告持有第一級毒品以供施用，持有之低度行為應為施用
      之高度行為所吸收，不另論罪。
（二）被告曾受如事實欄所載之徒刑執行完畢，此有臺灣高等法
      院被告前案紀錄表在卷供參，其受徒刑之執行完畢，再為
      本件施用毒品之犯行，係於5 年以內故意再犯有期徒刑以
      上之罪，為累犯，應依刑法第47條第1 項之規定加重其刑
      。
（三）至於辯護人主張依據刑法第59條之規定酌減其刑一節，按
      犯罪之情狀顯可憫恕，認科以最低度刑仍嫌過重者，得酌
      量減輕其刑，雖為刑法第59條所明定，然必於犯罪之情狀
      ，在客觀上足以引起一般同情，認為即予宣告法定低度刑
      期，猶嫌過重者，始有其適用（最高法院51年台上字第
      899 號判例可資參照）。本件被告已知海洛因為毒品危害
      防制條例列管之第一級毒品，依法不得持有、施用，且其
      前經觀察、勒戒及刑罰矯治後，仍未戒除毒癮，再為本件
      施用第一級毒品之犯行，依其犯罪情狀，尚難認在客觀上
      有何足以引起一般同情之情形，自無適用刑法第59條規定
      之餘地，附此敘明。
（四）爰審酌被告經觀察、勒戒及刑罰矯治後，竟未戒除毒癮之
      惡習，再度施用毒品，顯認缺乏戒斷決心，然其所為僅屬
      戕害自身之行為，未侵犯其他法益，且於本院審理時坦認
      犯行，犯後態度尚屬良好等一切情狀，量處如主文所示之
      刑。
據上論斷，應依刑事訴訟法第273 條之1 第1 項、第299 條第1
項前段，毒品危害防制條例第10條第1 項、第23條第2 項，刑法
第11條前段、第47條第1 項，判決如主文。
本案經檢察官乙○○到庭執行職務。
中    華    民    國    98    年    6     月    18    日
                  刑事第二庭法    官  邰婉玲
以上正本證明與原本無異。
如不服本判決應於收受送達後10日內向本院提出上訴書狀，並應
敘述具體理由；其未敘述上訴理由者，應於上訴期間屆滿後20日
內向本院補提理由書（均須按他造當事人之人數附繕本）「切勿
逕送上級法院」。
中    華    民    國    98    年    6     月    18    日
                            書 記 官  彭筠凱
附錄所犯法條：
毒品危害防制條例第10條第1項
施用第一級毒品者，處 6 月以上 5 年以下有期徒刑。


司法院資訊處製作；財團法人民間司法改革基金會備份。
